臺灣高等法院刑事判決
109年度上訴字第3309號
上  訴  人  
即  被  告  簡瑜萱



指定辯護人  本院公設辯護人  王永炫                  
上列上訴人因違反毒品危害防制條例案件，不服臺灣桃園地方法
院109年度訴緝字第35號，中華民國109年7月7日第一審判決（起
訴案號：臺灣桃園地方檢察署103年度偵字第8759號、103年度偵
緝字第258號），提起上訴，本院判決如下：
    主  文
原判決撤銷。
簡瑜萱犯共同販賣第二級毒品罪，處有期徒刑參年玖月；又犯共
同販賣第二級毒品罪，處有期徒刑參年捌月；又犯共同販賣第一
級毒品罪，處有期徒刑柒年捌月；又犯共同販賣第二級毒品罪，
處有期徒刑參年拾月；又犯共同販賣第二級毒品罪，處有期徒刑
參年拾壹月。應執行有期徒刑拾壹年陸月。
未扣案之行動電話貳支（含○○○○○○○○○○號SIM 卡壹張
、○○○○○○○○○○號SIM 卡壹張）及犯罪所得新臺幣玖仟
伍佰元(各次分別為新臺幣貳仟元、新臺幣壹仟元、新臺幣壹仟
元、新臺幣貳仟伍佰元、新臺幣參仟元 )均沒收，於全部或一部
不能沒收或不宜執行沒收時，追徵其價額。
    犯罪事實
一、簡瑜萱明知海洛因、甲基安非他命分別為毒品危害防制條例
    公告列管之第一級、第二級毒品，依法不得持有、販賣，竟
    分別與羅榮祥（犯罪事實㈠部分）、康政駒（犯罪事實㈡至㈤
    部分）共同各基於販賣第一級毒品海洛因、第二級毒品甲基
    安非他命以牟利之犯意聯絡，分別為下列行為：
  ㈠民國101年3月24日23時9分許，羅榮祥以其所有之0000000000
    號之門機，撥打門號0000000000號之簡瑜萱手機，告知真實
    姓名、年籍不詳、持用0000000000號門號綽號「姐仔」之成
    年女子，欲購買新臺幣（下同）2,000元之甲基安非他命，
    簡瑜萱便將重約0.5公克之甲基安非他命1包交予羅榮祥，再
    由羅榮祥於101年3月24日23時42分後不久之某時，在桃園市
    桃園區寶慶路與南平路交叉路口附近「姐仔」之住處，將上
    開甲基安非他命1包交付「姐仔」，並向收取「姐仔」2,000
    元之販毒對價後交予簡瑜萱。
  ㈡簡瑜萱先以0000000000號門號與真實姓名、年籍不詳、持用
    之0000000000號門號之成年男子（下稱「門號男」）談妥毒
    品交易事宜後，便委由康政駒進行毒品交易，但因康政駒遲
    無音訊，簡瑜萱便於101年4月24日17時57分許，以上開門號
    撥打康政駒手機詢問毒品交易之進度，並將「門號男」上開
    電話號碼告知康政駒。嗣康政駒於同日18時40分許接獲「門
    號男」電話告知交易地點後，便於101年4月24日18時40分後
    不久之某時，在桃園市○○區○○路0000號衛生福利部桃園醫院
    前，將重約0.5公克之甲基安非他命1包交付「門號男」，並
    收取1,000元之販毒對價後交予簡瑜萱。
　㈢康政駒於101年4月25日於18時39分至同日19時32分間，以其
    所有之0000000000號門號與薛國良聯繫交易海洛因事項後，
    由康政駒開車搭載簡瑜萱至桃園縣○○鄉○○路0段000巷000號
    薛國良住處附近，由簡瑜萱交付重量不詳之海洛因1包予薛
    國良，並收取1,000元之販毒對價。
  ㈣簡瑜萱於101年4月25日20時52分許，以康政駒所有之0000000
    000號門號，接聽真實姓名、年籍不詳綽號「兄仔」之成年
    男子0000000000號門號之來電，「兄仔」先與簡瑜萱談妥毒
    品價金後，再將手機交與康政駒接聽，由康政駒與「兄仔」
    約定雙方交易地點，隨後於101年4月25日21時9分後不久之
    某時，由康政駒駕駛車輛搭載簡瑜萱到桃園市桃園區龍安街
    與龍壽街交叉路口附近，由簡瑜萱交付重約1公克之甲基安
    非他命1包予「兄仔」，並向「兄仔」收取2,500元之販毒對
    價。
  ㈤康政駒於101年4月28日凌晨2時45分許，先以其所有之000000
    0000號門號與薛國良聯繫交易甲基安非他命事項後，再撥打
    至0000000000號門號聯繫簡瑜萱，向簡瑜萱表示薛國良欲購
    買3,000元甲基安非他命，要求簡瑜萱準備好毒品等其前往
    ，隨後康政駒便偕同薛國良至簡瑜萱位於桃園縣桃園市中正
    路觀光夜市附近住處，簡瑜萱則先將重量不詳之甲基安非他
    命交付康政駒後，由康政駒當面交付薛國良，並向薛國良收
    取3,000元之販毒對價後，再將收得之款項交與簡瑜萱。
    理  由
壹、程序部分：
    本院認定事實所引用之下列證據資料（包含供述證據、文書
    證據等），並無證據證明係公務員違背法定程序所取得。又
    檢察官、被告簡瑜萱及其辯護人於原審準備程序、審理時及
    本院準備程序、審理時，對於原審及本院所提示之被告以外
    之人審判外之供述，包括供述證據、文書證據等證據，就證
    據能力均不爭執，且迄於言詞辯論終結前亦未聲明異議，亦
    無顯有不可信之情況與不得作為證據之情形，本院審酌上開
    證據資料作成時之情況，尚無違法不當及證明力明顯過低之
    瑕疵，而認為以之作為證據應屬適當，依刑事訴訟法第159
    條之5規定，本院所引用供述證據及文書證據等，均有證據
    能力。
貳、實體部分：
一、事實之認定：
  ㈠訊據上訴人即被告簡瑜萱就犯罪事實欄一㈠、㈡所示之2次共同
    販賣第二級毒品犯行，迭於偵查中及原審、本院審理時均坦
    承不諱（見103年度偵緝字258號卷第58、59、88、89頁；10
    5年度訴緝字第86號卷一第61頁；原審卷第116頁；本院卷第
    84、108、112頁），就犯罪事實欄一㈢所示之1次共同販賣第
    一級毒品犯行及犯罪事實欄一㈣、㈤所示之2次共同販賣第二
    級毒品犯行，於本院審理時終能坦承犯行（見本院卷第84、
    108、112頁），核與證人羅榮祥及康正駒分別於偵查時對案
    發過程證述（見103年度偵字第10735號卷第39頁；101年度
    偵字第2273號卷第29頁、103年度偵緝字258號卷第93至98、
    103至106頁；原審卷第36至39頁）、證人薛國樑於警詢及偵
    查時之證述（見101年度偵字第22730號卷第1 至5、11、12
    頁）均甚詳且互核相符，並有桃園縣政府警察局刑事警察大
    隊指認犯罪嫌疑人紀錄表及指認犯嫌真實姓名對照表（見10
    3年度偵字第8759號卷第76至79頁）、通訊監察譯文及通訊
    監察書（見103年度偵字第8759號卷第5頁背面至9、24至32
    、53至56、73、74、83至86、102至104頁；103 年度偵緝字
    第258號卷第40頁背面至44頁；101年度偵字第22730號影卷
    第3、4、15頁背面至19頁；102年他字第1056號影卷第28、2
    9、32、33、65頁背面至69頁）在卷可憑。
　㈡按以我國法令對販賣毒品者臨以嚴刑，惟毒品仍無法禁絕，
    其原因實乃販賣毒品存有巨額之利潤可圖，故販賣毒品者，
    如非為巨額利潤，必不冒此重刑之險，是以有償販賣毒品者
    ，除非另有反證證明其出於非圖利之意思而為，概皆可認其
    係出於營利之意而為（最高法院93年度台上字第1651號、87
    年度台上字第3164號判決意旨參照）。而販賣毒品罪所謂「
    意圖」，即犯罪之目的，原則上不以發生特定結果為必要，
    祇須有營利之意圖為已足，不以買賤賣貴從中得利為必要（
    最高法院97年度台上字第4862號判決意旨參照）。況販賣毒
    品乃違法行為，非可公然為之，且有其獨特之販售路線及管
    道，亦無公定之價格，復可任意增減其分裝之數量，而每次
    買賣之價量，亦可能隨時依市場貨源之供需情形、交易雙方
    之關係深淺、資力、對行情之認知、查緝是否嚴緊，及購買
    者被查獲時供述購買對象之可能性風險評估等事由，而異其
    標準，非可一概而論，因之販賣之獲利，除經坦承犯行，或
    帳冊價量均臻明確外，委難察得實情，而販賣之人從價差或
    量差中牟利方式雖異，惟其圖利之非法販賣行為則均相同，
    是縱未確切查得販賣賺取之實際差價，但除別有事證，足認
    確未牟利之情形外，尚難執此認非法販賣之事證有所不足（
    最高法院101年度台上字第180號判決意旨參照）。查被告簡
    瑜萱與羅榮祥共同販賣第二級毒品1次犯行，另又予康政駒
    共同販賣第二級毒品3次犯行及共同販賣第一級毒品1次犯行
    ，既均屬有償之行為，揆諸前揭說明，倘非有利可圖，被告
    當無平白無故甘冒遭查緝重判之風險，並願意花費額外之勞
    力、時間及費用而販賣毒品予購毒者之理，堪認被告主觀上
    應有販賣以營利之意圖甚明。　　
　㈢綜上所述，被告上開出於任意性之自白核與事實相符，可以
    採信。本件事證明確，被告意圖營利，販賣第一級毒品海洛
    因1次及第二級毒品甲基安非他命4次之犯行，均堪認定，皆
    應依法論科。
二、論罪之說明：
  ㈠新舊法比較：
　　被告行為後，毒品危害防制條例於109年1月15日總統華總字
    第1000004091號修正公布，於同年7月15日施行，茲比較如
    下：
　1.毒品危害防制條例第4條第1項：
　  修正前該條項規定：「製造、運輸、販賣第一級毒品者，處
    死刑或無期徒刑；處無期徒刑者，得併科新臺幣2千萬元以
    下罰金。」，修正後則規定：「製造、運輸、販賣第一級毒
    品者，處死刑或無期徒刑；處無期徒刑者，得併科新臺幣3
    千萬元以下罰金。」，毒品危害防制條例第4條第1項之併科
    罰金提高為3千萬元，經比較新舊法結果，以被告行為時即
    修正前毒品危害防制條例第4條第1項規定對被告較為有利，
    依刑法第2條第1項前段規定，自應適用行為時即修正前毒品
    危害防制條例第4條第1項之規定。
　2.毒品危害防制條例第4條第2項：
　　修正前該條項原規定：「製造、運輸、販賣第二級毒品者，
    處無期徒刑或7年以上有期徒刑，得併科新臺幣1千萬元以下
    罰金。」，修正後則規定：「製造、運輸、販賣第二級毒品
    者，處無期徒刑或10年以上有期徒刑，得併科新臺幣1千5 
    百萬元以下罰金。」，提高其法定刑，經比較新舊法之結果
    ，以被告行為時即修正前毒品危害防制條例第4條第2項規定
    對被告較為有利，依刑法第2條第1項前段規定，自應適用行
    為時即修正前毒品危害防制條例第4條第2項之規定。
  3.毒品危害防制條例第17條第2項：
　　毒品危害防制條例第17條第2項，於修正施行前規定：「犯
    第4條至第8條之罪於偵查及審判中均自白者，減輕其刑。」
    ，修正施行後則規定：「犯第4條至第8條之罪於偵查及歷次
    審判中均自白者，減輕其刑。」。經比較新舊法結果，修正
    施行後毒品危害防制條例第17條第2項規定，係以被告於歷
    次審判中均自白犯罪者，作為減刑之要件，而所謂歷次審判
    中均自白，係指歷次事實審審級（包括更審、再審或非常上
    訴後之更為審判程序），且於各該審級中，於法官宣示最後
    言詞辯論終結時，被告為自白之陳述而言，是修正後之規定
    並未較為有利，依刑法第2條第1項前段規定，應仍適用行為
    時即修正施行前毒品危害防制條例第17條第2項之規定。
　4.綜上，就本件論罪科刑有關之事項，經綜合法律修正前後之
    整體比較，揆諸刑法第2條第1項之「從舊從輕」原則，適用
    修正前之刑罰法律，對被告簡瑜萱較為有利，自應就被告簡
    瑜萱上開所為整體適用被告行為時即修正前毒品危害防制條
    例之相關規定。
  ㈡核被告簡瑜萱就犯罪事實欄一㈠、㈡、㈣、㈤所為，均係犯修正
    前毒品危害防制條例第4條第2項之販賣第二級毒品罪；就犯
    罪事實欄一、㈢所為，係犯修正前毒品危害防制條例第4條第
    1項之販賣第一級毒品罪。其各次因販賣第一級毒品與第二
    級毒品而持有之低度行為，均為販賣之高度行為所吸收，不
    另論罪。
  ㈢被告簡瑜萱就犯罪事實欄一、㈠之所示之犯行與羅榮祥具有犯
    意聯絡與行為分擔；就犯罪事實欄一、㈡至㈤所示之犯行則與
    康政駒具有犯意聯絡與行為分擔，應分別成立共同正犯。
  ㈣被告簡瑜萱所為上開1次販賣第一級毒品、4次販賣第二級毒
    品之犯行，犯意各別，行為互殊，應分論併罰。
  ㈤刑之減輕事由：
  1.本件有修正前毒品危害防制條例第17條第2項規定之適用：
　⑴按犯毒品危害防制條例第4條至第8條之罪，於偵查及審判中
    均自白者，減輕其刑，修正前毒品危害防制條例第17條第2 
    項定有明文。次按所謂自白，係指偵查及審判中均有自白犯
    罪而言，故僅須被告於偵、審中均曾經自白，即得認有該條
    項之適用，不以始終承認為必要（最高法院99年度台上字第
    7665號判決意旨參照）。
　⑵被告就起訴事實所載之販毒犯行，均於偵查及原審審理中均
    曾為自白，又被告雖就犯罪事實欄一、㈢至㈤之犯行於原審時
    否認犯行，仍於本院審理時終能坦承犯行，符合最高法院就
    修正前毒品危害防制條例第17條第2項規定前述「僅須偵審
    中均曾經自白，不以始終承認為必要」之見解，爰就其本案
    販賣第一級毒品1次、販賣第二級毒品4次等犯行，均依修正
    前毒品危害防制條例第17條第2項規定減輕其刑。
  2.本件無毒品危害防制條例第17條第1項規定(未修正)之適用
    ：
　⑴按毒品危害防制條例第17條第1項所謂「供出毒品來源，因而
    破獲者」，係指具體提供毒品來源之資訊，使有偵查（或調
    查）犯罪職權之公務員知悉而對之發動偵查或調查，並因而
    破獲者而言（最高法院99年度台上字第4392號判決意旨參照
    ）。
　⑵被告主張本件其販賣之毒品來源均係謝佑軍，有毒品危害防
    制條例第17條第1項減刑規定之適用，然：
　①謝佑軍固於101年3月7日18時確有販賣甲基安非他命1公克予
    被告之情，經謝佑軍到庭證述明確，且謝佑軍該次犯行經臺
    灣桃園地方法院以103年度訴字第414號判處有期徒刑3年8 
    月，後經本院以104年度上訴字第257號、最高法院以104年
    度台上字第1608號駁回上訴確定，有其本院被告前案紀錄表
    附卷可憑。惟謝佑軍早於101年11月6日警詢時已供出上情，
    並經警提示被告照片，指認被告簡瑜萱(綽號小如)確係其曾
    幫王伊帆販賣毒品之買主無誤(見103年度偵緝字第258 號卷
    第115、116頁) 。
　②而被告於103年2月25日警詢時始第一次供出其於101年3月7 
    日向謝佑軍以2000元代價，購買1公克甲基安非他命乙節(見
    103年度偵緝字第8759號卷第5、6頁)，嗣於原審審理時陳稱
    謝佑軍為其毒品上游，而其於本案犯罪事實欄一、㈠、㈡兩次
    交易之毒品便是來自與謝佑軍該次購入的1公克甲基安非他
    命等語(見原審105年度緝字第86號卷一第60頁背面、第61頁
    正面)。
　③雖比對被告與謝佑軍之供述，可認定被告本案犯罪事實欄一
    、㈠、㈡犯行之甲基安非他命來源為謝佑軍。然在被告於103
    年2月25日警詢時第一次供出其毒品來源為謝佑軍之前，惟
    謝佑軍早於101年11月6日警詢時已供出上情，並經警提示被
    告照片，指認被告無訛，警方查獲上情並非因被告之供述，
    而係由監聽謝佑軍持用之門號0000000000與被告持用之門號
    0000000000之通聯而循線查獲(見103年度偵緝字第258 號卷
    第115頁背面)，核與毒品危害防制條例第17條第1項所謂「
    供出毒品來源，因而破獲者」之要件不符，自無依該減刑規
    定之適用。
　3.本件犯罪事實欄一、㈢部分，有刑法第59條規定之適用：
　⑴按販賣第一級毒品罪之法定刑為「死刑或無期徒刑；處無期
    徒刑者，得併科1千萬元以下罰金」，然同為販賣第一級毒
    品之人，其原因動機不一，犯罪情節未必盡同，或有大盤毒
    梟者，亦有中、小盤之分，甚或僅止於吸毒者友儕間為求互
    通有無之有償交易者亦有之，其販賣行為所造成危害社會之
    程度自屬有異，法律科處此類犯罪，所設之法定最低本刑卻
    同為「無期徒刑，得併科新台幣1千萬元以下罰金」，不可
    謂不重。於此情形，倘依其情狀處以有期徒刑，即足以懲儆
    ，並可達防衛社會之目的者，自非不可依客觀之犯行與主觀
    之惡性二者加以考量其情狀，是否有可憫恕之處，適用刑法
    第59條之規定酌量減輕其刑，期使個案裁判之量刑，能斟酌
    至當，符合比例原則。
　⑵被告於本案犯罪事實欄一、㈢係犯一次販賣第一級毒品海洛因
    罪，犯罪所得金額僅為一千元，總計其販賣毒品之數量非鉅
    ，所得亦不多，其因一時牟利致肇犯行，危害程度亦非甚廣
    ，與大量散播毒品之大盤、中盤毒販相較，其間顯然有別，
    以其情節論，惡性尚非重大不赦，縱依修正前毒品危害防制
    條例第17條第2項減刑後，科處最輕本刑有期徒刑15年，猶
    嫌過重，實屬情輕法重，在客觀上足以引起一般之同情，尚
    有堪資憫恕之處，爰依刑法第59條就其此部分犯行減輕其刑
    ，並就犯罪事實欄一、㈢之犯行部分，依法遞減之。
　⑶至其他本案犯罪事實欄一、㈠㈡㈣㈤等4次販賣第二級毒品部分，
    既經修正前毒品危害防制條例第17條第2項自白規定減輕其
    刑，其法定最輕本刑為3年6月，顯不符情輕法重而顯堪憫恕
    之要件，自無刑法第59條規定之適用，附此說明。
三、撤銷改判之理由及科刑審酌事項：
  ㈠原判決以被告犯罪事證明確，據以論罪科刑，固非無見。然
    ：1.被告於103年2月25日警詢時第一次供出其毒品來源為謝
    佑軍之前，謝佑軍早於101年11月6日警詢時已供出上情，自
    無毒品危害防制條例第17條第1項供出毒品來因而查獲之減
    刑規定之適用，原判決誤以為犯罪事實一㈠、㈡有毒品危害防
    制條例第17條第1項減刑規定之適用，於法不合。2.本件被
    告就犯罪事實欄一㈢至㈤部分雖於原審審理時否認犯行，惟被
    告於本院審理時終能坦承犯行，應列入刑法第57條第10款被
    告犯罪後態度之量刑審酌事項，符合罪刑相當原則、比例原
    則，以期達成客觀上之適當性、相當性與必要性之價值要求
    ，原判決未及考量此節，亦有不當。被告上訴以量刑太重為
    由，指摘原判決不當，固就犯罪事實欄一㈢至㈤部分為有理由
    ，然就犯罪事實一㈠、㈡部分誤適用毒品危害防制條例第17條
    第1項規定減輕被告之刑，此部分亦有瑕疵，難以維持，自
    應由本院將原判決(犯罪事實欄一㈠至㈤暨定執行刑)予以撤銷
    改判。
  ㈡爰審酌被告前有毒品、竊盜、恐嚇犯罪紀錄(見本院被告前案
    紀錄表)，正值盛年，卻不循正途，僅為一己私利而販賣海
    洛因及甲基安非他命予他人，致使毒品對社會安寧所生之危
    害更為加劇，戕害國民健康及社會秩序莫此為甚，販賣第一
    毒品海洛因1次、販賣第二級毒品甲基安非他命4次，惡性非
    輕，且經多次通緝到案，浪費司法資源，惟念及被告於本院
    審理時終能坦承全部犯行，所得金額不高及販售之毒品數量
    ，兼衡被告於數次販毒行為所扮演之角色、參與程度，並參
    酌共犯康政駒於他案所處宣告刑及執行刑之刑度，暨其自述
    高職智識程度、與先生分居10多年、並未聯絡，有3名子女(
    各17歲、16歲、4歲)，任職酒店、會計，收入尚可等家庭生
    活、經濟狀況等一切情狀，分別量處如主文第2項所示之刑(
    其中犯罪事實一㈠、㈡部分，因原判決誤適用毒品危害防制條
    例第17條第1項規定減輕被告之刑，屬適用法條不當，依刑
    事訴訟法第370第1項但書規定，量刑不受不利益變更禁止原
    則之拘束)，並參考司法院量刑系統目前同類型毒品案件之
    量刑標準，定其應執行刑。
  ㈢沒收：
  1.按沒收規定，刑法於104年12月30日修正公布第2條、第38條
    、第40條，增訂第38條之1、第38條之2、第38條之3、第40
    條之2條文及第5章之1章名；另105年6月22日再次修正公布
    第38條之3，均自105年7月1日施行。修正後刑法第2條第2 
    項規定「沒收、非拘束人身自由之保安處分適用裁判時之法
    律」，而修正後刑法第2條第2項之規定，乃係關於沒收新舊
    法比較適用之準據法，其本身無關行為可罰性要件之變更，
    故於105年7月1日後，如有涉及比較沒收新舊法之問題，即
    應逕依修正後刑法第2條第2項規定，適用裁判時之法律。又
    此次刑法修正既將沒收之定位自「從刑」更迭為具獨立性之
    法律效果，與「主刑」已不具附從性而有不可割裂之關係，
    因之，殊無如往例般因囿於「從刑」之性質致須於與之相關
    犯罪事實所構成之罪名、「主刑」後併予宣告之必要，自得
    獨立個別諭知。
  2.犯罪工具：
  ⑴按刑法、毒品危害防制條例關於沒收之規定業經修正、增訂
    ，並均自105年7月1日施行，依刑法第2條第2項規定，沒收
    適用裁判時之法律，而毒品危害防制條例第19條第1項亦經
    修正，自105年7月1日施行，規定：「犯第4條至第9條、第1
    2條、第13條或第14條第1項、第2項之罪者，其供犯罪所用
    之物，不問屬於犯罪行為人與否，均沒收之」，職是，關於
    本案之沒收，於該當於毒品危害防制條例第19條第1項規定
    之情形下，應優先適用，其餘情形仍應回歸適用刑法沒收之
    相關規定。
  ⑵被告以其所持有之門號0000000000號及門號0000000000號搭
    配手機2支，分別作為事實欄一、二及事實欄五之犯罪工具
    所使用，然上開門號之SIM卡及搭配使用之手機均未扣案，
    然均為供被告本案販賣毒品所用之物，應毒品危害防制條例
    第19條第1項規定，宣告沒收之，並依刑法第38條第4項諭知
    於全部或一部不能沒收或不宜執行沒收時，追徵其價額。
  3.犯罪所得：
  ⑴按犯罪所得，屬於犯罪行為人者，沒收之；前2項之沒收，於
    全部或一部不能沒收或不宜執行沒收時，追徵其價額，刑法
    第38條之1第1項前段、第3項分別定有明文；次按沒收兼具
    刑罰與保安處分之性質，以剝奪人民之財產權為內容，係對
    於人民基本權所為之干預，自應受法律保留原則之限制。共
    同犯罪行為人之組織分工及不法所得，未必相同，特別是集
    團性或重大經濟、貪污犯罪所得，彼此間犯罪所得之分配懸
    殊，其分配較少甚或未受分配之人，如仍應就全部犯罪所得
    負連帶沒收之責，超過其個人所得之剝奪，無異代替其他犯
    罪參與者承擔刑罰，顯失公平。因共犯連帶沒收與罪刑相當
    原則相齟齬。故共同犯罪，其所得之沒收，應就各人分得之
    數為之，亦即依各共犯實際犯罪利得分別宣告沒收（最高法
    院104年8月11日第13次刑事庭會議決議參照）。
  ⑵本件被告各次販賣第一級毒品、販賣第二級毒品之交易金額
    如上開事實欄所載，雖被告就事實欄一、二之犯行辯稱沒有
    拿到任何犯罪所得，且事實欄三至五部分則均未有參與云云
    。然查被告於五次販毒所得分給一同販毒之羅榮祥或康政駒
    ，羅榮祥或康政駒均在收錢後，便將犯罪所得都交給被告，
    款項由被告一人收取，羅榮祥與康政駒並未從販毒款項中取
    得對價，此經羅榮祥及康政駒於偵訊時之陳述甚詳，且與被
    告自己於本院準備程序所述可互相核實（見101年度偵字第2
    2730號卷第22頁至第24頁、第103年度訴緝字卷第149 頁至
    第152頁、105年訴緝字第86號卷一第61頁至第62頁反面），
    則被告5次販賣毒品所收受之交易金額各為2,000 元、1,000
    元、1,000元、2,500元、3,000元，共計9,500 元，皆屬本
    案犯罪所得無訛，既未據扣案，應依刑法第38條之1第1項前
    段、第3項規定，宣告沒收，於全部或一部不能沒收或不宜
    執行沒收時，追徵其價額。
據上論斷，應依刑事訴訟法第369條第1項前段、第364條、第299
 條第1項前段，修正前毒品危害防制條例第4條第1項、第2項、
第17條第2項、第19條第1項，刑法第2條第2項、第11條、第28條
、第59條、第51條第5款、第38條第4項、第38條之1第1項前段、
第3項，判決如主文。
本案經檢察官趙燕利提起公訴，經檢察官張秋雲到庭執行職務。
中　　華　　民　　國　　109 　年　　11　　月　　11　　日
                  刑事第十七庭  審判長法　官  鄭水銓
                                      法　官  李世華 
                                      法　官  黃雅芬
以上正本證明與原本無異。
如不服本判決，應於收受送達後20日內向本院提出上訴書狀，其
未敘述上訴之理由者並得於提起上訴後20日內向本院補提理由書
（均須按他造當事人之人數附繕本）「切勿逕送上級法院」。
                                      書記官  鄭雅云
中　　華　　民　　國　　109 　年　　11　　月　　11　　日
附錄：本案論罪科刑法條全文　　　　　　　　　　　　　　　
修正前毒品危害防制條例第4 條：
製造、運輸、販賣第一級毒品者，處死刑或無期徒刑；處無期徒
刑者，得併科新臺幣2 千萬元以下罰金。
製造、運輸、販賣第二級毒品者，處無期徒刑或7 年以上有期徒
刑，得併科新臺幣1 千萬元以下罰金。
製造、運輸、販賣第三級毒品者，處7 年以上有期徒刑，得併科
新臺幣7 百萬元以下罰金。
製造、運輸、販賣第四級毒品者，處5 年以上12年以下有期徒刑
，得併科新臺幣3 百萬元以下罰金。
製造、運輸、販賣專供製造或施用毒品之器具者，處1 年以上7
年以下有期徒刑，得併科新臺幣1 百萬元以下罰金。
前五項之未遂犯罰之。